---
output: github_document
---

<!-- README.md is generated from README.Rmd. Please edit that file -->

```{r, include = FALSE}
knitr::opts_chunk$set(
  collapse = TRUE,
  comment = "#>",
  echo = FALSE,
  warning = FALSE,
  message = FALSE,
  fig.path = "man/figures/README-",
  out.width = "100%"
)
```

# tpur

<!-- badges: start -->
<!-- badges: end -->

O objetivo do pacote é oferecer a pesquisadores que queiram se aventurar nos dados do Judiciário brasileiro uma forma mais simples de acessar os códigos de TPUs que precisam ser utilizados para utilizar APIs e solicitar dados via Lei de Acesso à Informação (LAI). Em ambos os casos, o Poder Público exige que os pesquisadores listem os dados processuais por meio dos códigos das classes e assuntos, e não a sua descrição. 

Existem 4 tipos de Tabelas Processuais Unificadas: classe, assunto, movimento e documento. Atualmente, temos apenas as TPUs de classe e de assunto. 

## TPUs Disponíveis

```{r tpu-classe}
classes <- readr::read_csv("inst/extdata/classes.csv", show_col_types = FALSE)

classes |> 
  knitr::kable(
    caption = "TPUs de classes disponíveis"
  )
```

```{r tpu-assunto}
assuntos <- readr::read_csv("inst/extdata/assuntos.csv", show_col_types = FALSE)

assuntos |> 
  knitr::kable(
    caption = "TPUs de Assuntos disponíveis"
  )
```

## Installation

Você pode instalar a versão de desenvolvimento do pacote tpur no [GitHub](https://github.com/) com:

``` r
# install.packages("devtools")
devtools::install_github("abjur/tpur")
```

## Baixando as TPUs

O pacote vem com uma base para cada tipo de TPU (uma para classes e outra para assuntos). Você pode acessar essas bases com as seguintes funções:

``` r
classes <- readr::read_csv("inst/extdata/classes.csv", show_col_types = FALSE)
assuntos <- readr::read_csv("inst/extdata/assuntos.csv", show_col_types = FALSE)
```

E se você quiser acessar essas mesmas tabelas em R, basta usar os seguintes códigos:

``` r
classes <- tpur::classes
assuntos <- tpur::assuntos
```
Essas são exatamente as tabelas acima, apresentadas na Sessão de **TPUs Disponíveis**. Para baixar a TPU, basta ler o csv de um dos links do releases

```r
link_csv <- readr::read_csv("inst/extdata/assuntos.csv", show_col_types = FALSE) |> 
  dplyr::filter(file == "A_20230331.csv") |> # seleciona a TPU desejada
  dplyr::pull(release) # extrai o link do releases

base <- readr::read_csv(link_csv) # lê o .csv do release e atribui a um objeto
```

## Utilizando o pacote

Além de disponibilizar as TPUs do CNJ, este pacote busca, também, criar uma forma de fácil acesso a pesquisadores aos códigos das TPUs. Para tanto, foram criadas duas funções de leitura. 

- `tpur::tpu_assunto_read`
- `tpur::tpu_classe_read`

Ambas as funções possuem os mesmos parâmetros:

- `busca`: Palavra a ser pesquisada nas TPUs
- `ini`: Início do período que se pretende pesquisar. A data deve ser passada no formato "YYYY-MM-DD"
- `fim`: Fim do período que se pretende pesquisar. A data deve ser passada no formato "YYYY-MM-DD"

Os parâmetros `ini` e `fim`, por default, utilizam a data de hoje, por meio da função `Sys.Date()`.

## Exemplo

Este é um exemplo básico de como a função de read dos assunto funciona.

```{r exemplo-assunto, echo=TRUE}
tpur::tpu_assunto_read(busca = "desapropriação", ini = "2023-01-01", fim = "2023-02-01") |> 
  knitr::kable()
```

Este outro exemplo traz o funcionamento da função de read das classes. Aqui é possível ver também que é possível passar uma [regex](https://evoldyn.gitlab.io/evomics-2018/ref-sheets/R_strings.pdf) como parâmetro.

```{r exemplo-classe, echo=TRUE}
tpur::tpu_classe_read("juri$", ini = "2023-01-01", fim = "2023-02-01") |> 
  knitr::kable()
```

## Futuros desenvolvimentos

- O pacote ainda não conseguiu extrair as TPUs de assuntos e classes anteriores a 20/09/2022.
- Ainda não foram construídas as funções para extrair as TPUs relacionadas a movimentos e documentos. 

Outras sugestões para o desenvolvimento do pacote são bem vindas. Para tanto, envie email para ric.feliz@gmail.com.
