---
title: "Atualizaçao das tabelas"
author: "Associação Brasileira de Jurimetria"
date: "13 de dezembro de 2016"
output: html_document
---

```{r setup, include=FALSE}

library(dplyr)


knitr::opts_chunk$set(echo = T, warning = F, result = F, eval = F)
```

# Task

Essa vignette contém os códigos do pacote tpur que baixam e atualizam as Tabelas Processuais Unificadas (TPU's) do Conselho Nacional de Justiça (CNJ). O principal insumo desse código é o conteúdo do data_frame table_links deste pacote.

# Lista de tabelas

Em 13/12/2016, as tabelas disponíveis e os seus respectivos links constam em \ref{tab:table_links}.

```{r table_links, eval = T}

tpur::control_table %>% 
  knitr::kable(format = 'markdown')

```

# Download e arrumação das tabelas

## Justiça Estadual 

```{r table_links_estadual, eval = T}

  tpur::control_table %>% 
    dplyr::filter(court == "Justica_Estadual") %>% 
    knitr::kable(format = 'markdown')

```

```{r}

  arquivos_estadual <- expand.grid(type = c("assuntos","movs","classes"),
                         crt = c("estadual"),
                         lvl = c("primeiro grau",
                                 "segundo grau",
                                 "juizado especial",
                                 "turmas recursais")) %>% 
  plyr::mdply(.fun = download_table) %>% 
  dplyr::group_by(V1) %>% 
  dplyr::do(type = .$type,
            crt = .$crt,
            lvl = .$lvl,
            tpu = build_table(.$V1))

``` 

## Justiça Federal

```{r table_links_federal, eval = T}

  tpur::control_table %>% 
    dplyr::filter(court == "Justica Federal") %>% 
    knitr::kable(format = 'markdown')

```

```{r}

  arquivos_federal <- expand.grid(type = c("ass","movs","class"),
                         crt = c("federal"),
                         lvl = c("primeiro grau",
                                 "segundo grau",
                                 "juizado especial",
                                 "turmas recursais")) %>% 
  plyr::mdply(.fun = download_table) %>% 
  dplyr::group_by(V1) %>% 
  dplyr::do(type = .$type,
            crt = .$crt,
            lvl = .$lvl,
            tpu = build_table(.$V1))

```

## Justiça Militar

```{r table_links_militar, eval = T}

  tpur::control_table %>% 
    dplyr::filter(court %in% c("Justica Militar Uniao",
                               "Justica Militar Estadual")) %>% 
    knitr::kable(format = 'markdown')

```

```{r}

  arquivos_militar <- expand.grid(type = c("ass","movs","class"),
                         crt = c("militar estadual","militar federal"),
                         lvl = c("primeiro grau",
                                 "segundo grau")) %>% 
  plyr::mdply(.fun = download_table) %>% 
  dplyr::group_by(V1) %>% 
  dplyr::do(type = .$type,
            crt = .$crt,
            lvl = .$lvl,
            tpu = build_table(.$V1))

```

## Justiça Trabalhista

**Precisa implementar!!!**

```{r table_links_militar, eval = T}

  tpur::control_table %>% 
    dplyr::filter(court %in% c("Justica do Trabalho")) %>% 
    knitr::kable(format = 'markdown')

```

```{r}

  # arquivos_trabal <- expand.grid(type = c("ass","movs","class"),
  #                        crt = c("trabal"),
  #                        lvl = c("primeiro grau",
  #                                "segundo grau")) %>% 
  # plyr::mdply(.fun = download_table) %>% 
  # dplyr::group_by(V1) %>% 
  # dplyr::do(type = .$type,
  #           crt = .$crt,
  #           lvl = .$lvl,
  #           tpu = build_table(.$V1))

```


## Instâncias superiores

```{r table_links_superior, eval = T}

  tpur::control_table %>% 
    dplyr::filter(court %in% c("STF","CJF","STJ","CNJ")) %>% 
    knitr::kable(format = 'markdown')

```

```{r}

  instancias_superiores <- expand.grid(type = c("ass","movs","class"),
                         crt = c("stf","cjf","stf","cnj"),
                         lvl = c("")) %>% 
  plyr::mdply(.fun = download_table) %>% 
  dplyr::group_by(V1) %>% 
  dplyr::do(type = .$type,
            crt = .$crt,
            lvl = .$lvl,
            tpu = build_table(.$V1))

```

# Consolida tabelas

```{r}

est <- arquivos_estadual %>% 
  tidyr::unnest(type, crt, lvl) %>% 
  mutate(file_name = gsub(" ", "_", paste(type,crt,lvl, sep = "_"))) %>% 
  select(tpu, file_name)

fed <- arquivos_federal %>% 
  tidyr::unnest(type, crt, lvl) %>% 
  mutate(file_name = gsub(" ", "_", paste(type,crt,lvl, sep = "_"))) %>% 
  select(tpu, file_name)

mil <- arquivos_militar %>% 
  tidyr::unnest(type, crt, lvl) %>% 
  mutate(file_name = gsub(" ", "_", paste(type,crt,lvl, sep = "_"))) %>% 
  select(tpu, file_name)

sup <- instancias_superiores %>% 
  tidyr::unnest(type, crt, lvl) %>% 
  mutate(file_name = gsub(" ", "_", paste(type,crt,lvl, sep = "_"))) %>% 
  select(tpu, file_name)

table_tpu <- bind_rows(est,fed,mil,sup)

```